【裁判字號】    94,上更(一),318
【裁判日期】    950411
【裁判案由】    毒品危害防制條例
【裁判全文】
臺灣高等法院臺中分院刑事判決     94年度上更(一)字第318號
上  訴  人
即  被  告  乙○○
上  訴  人
即  被  告  丙○○
右  一  人
指定辯護人  本院公設辯護人甲○○
上列上訴人等因違反毒品危害防制條例案件，不服臺灣台中地方
法院90年度重訴字第1105號中華民國90年10月4日第一審判決（
起訴案號：臺灣台中地方法院檢察署90年度偵字第4814號、第50
81號、第5138號、第5649號、第6064號），提起上訴，經最高法
院發回更審，本院判決如下：
    主  文
原判決關於乙○○、丙○○部分撤銷。
本件乙○○部分，公訴不受理。
丙○○共同意圖供製造毒品之用，而栽種大麻，處有期徒刑伍年
陸月。乾燥大麻葉（淨重壹佰零肆點貳伍公克）、已乾燥大麻成
株拾陸株（淨重柒點壹玖公克），均沒收銷燬之。
    事  實
一、乙○○於民國（下同）八十九年五、六月間在苗栗縣頭份鎮
    某汽車修理廠與劉德兆認識，劉德兆並曾邀其至苗栗縣南庄
    鄉養雞場作客，進而認識李祥龍，其後劉德兆因修車需款新
    台幣（下同）八萬元向乙○○借貸，雙方更加熟稔。八十九
    年十月間，劉德兆與李祥龍二人（業經原審法院判決確定）
    ，因債務纏身，認在台灣地區種植大麻毒品，轉售供製造毒
    品之用，將有厚利可圖，遂計畫至中國大陸地區購買「大麻
    」種子返台予以栽種，因欠缺資金，乃找乙○○商議，乙○
    ○因見種植大麻有厚利可圖，遂出資十萬元作為劉德兆、李
    祥龍二人至大陸地區購買大麻種子之費用。九十年一月十四
    日劉德兆、李祥龍第二次自大陸地區成功私運大麻種子進入
    臺灣地區後，劉德兆於同年月十六日或十七日，將三小包一
    千餘顆（原判決誤載為二百餘顆）大麻種子在中山高速公路
    頭份交流道附近交予乙○○，為圖成功培育大麻，劉德兆並
    教導乙○○種植大麻之方法。乙○○經由朋友介紹而認識亦
    需款孔急而有農耕經驗之丙○○，告知其種植大麻有暴利可
    圖，並將劉德兆教導之大麻種植方法轉告予丙○○，同時並
    聲稱待種植成功後，會以每公斤八千元至一萬元之價格收購
    ，丙○○乃基於意圖製造毒品而栽種大麻之共同犯意聯絡，
    同意栽種大麻。然劉德兆、李祥龍、乙○○三人為避免丙○
    ○於種植成功後，將大麻出售他人，乃決議向丙○○收取保
    證金十萬元，待其種植成功並交付大麻植株後，即發還保證
    金十萬元。丙○○於數日後，籌得現金十萬元，並在其南投
    縣國姓鄉○○村○○路三０七之十六號家中，將十萬元交予
    乙○○，乙○○收取款項後，即將劉德兆交付之大麻種子約
    一千餘顆轉交給丙○○栽種。丙○○於收受大麻種子後，即
    將大麻種子栽種於其位於南投縣國姓鄉長福村金仔坑山區○
    ○○段五九四號土地內，並成功培育六百餘株大麻。同年二
    月間，乙○○曾至丙○○上開種植大麻處察看大麻成長情形
    ，且取走丙○○栽種成功之大麻植株一株，再將之交付劉德
    兆查看。同年三月六日，劉德兆、李祥龍經警查獲後，乙○
    ○為湮滅事證，即以電話通知丙○○將所種植之大麻全部刨
    除銷毀。丙○○見部分大麻已種植成功，不忍全數銷毀，遂
    將部分已成長之大麻葉剪下留存，並風乾藏置於草叢中，再
    將全部大麻植株拔除，丟棄於附近山崖下。嗣於同年三月二
    十二日，經檢察官指揮法務部調查局臺中縣調查站、臺中縣
    警察局刑警隊機動組、海岸巡防署苗栗查緝隊、南投縣警察
    局埔里分局人員，在南投縣國姓鄉長福村金仔坑山區○○○
    段五九四號土地，起出丙○○藏置之乾燥大麻葉（淨重一百
    零四點二五公克），並於山崖下起出其所丟棄之已乾燥大麻
    成株十六株（淨重七點一九公克）。
二、案經法務部調查局臺中縣調查站報請臺灣臺中地方法院檢察
    署檢察官偵查起訴。
    理  由
一、訊據被告丙○○雖坦承有種植大麻種子之事實，但辯稱：不
    知道那是大麻，乙○○只告知他是強肝的草藥，當時他是到
    朋友家要採治療腰骨酸痛的「羊乳頭」，剛好碰到乙○○，
    乙○○向他說大陸現在有一種新品種，對於治肝很有效，利
    潤很好，如果要種可以拿一些試種，如果種成功，他會收回
    去，一公斤不是八千元就是一萬元，伊不知道其栽種之種子
    係大麻種子云云。惟查：
  (一)同案被告劉德兆、李祥龍計劃第二次至大陸地區買回大麻
    種子栽種，然因欠缺資金，故其二人乃與同案被告乙○○共
    同謀議，乙○○亦基於種植大麻有厚利可圖，提供十萬元作
    為劉德兆、李祥龍二人至大陸地區之旅費及購買大麻種子之
    用，劉德兆、李祥龍於九十年一月十二日搭機前往中國大陸
    地區購買大麻種子一包後，於同年月十四日由桃園縣中正國
    際機場入境後，不久再將大麻種子交予被告乙○○之事實，
    業據被告劉德兆、李祥龍於警訊、偵查及原審調查時供述明
    確（九十年度偵字第四八一四號第九頁反面、第十七頁反面
    、第九十八頁、五０八一號卷第十一頁正面最後一行、反面
    第一－四行、第十五頁反面、原審卷二十二頁、八十九頁、
    九十頁）；又依由乙○○處取得大麻種子之丙○○於本院前
    審審理時供稱乙○○交予他一千餘顆，參以乙○○亦供稱取
    得後未數就交給丙○○，堪認劉德兆交予乙○○三小包之大
    麻種子亦應約有一千餘顆，原判決誤載為二百餘顆，併此
    明。
  (二)復查被告乙○○曾交付大麻供丙○○栽種，已據其調查站坦
    言：「（九十年三月二十一日）起出大麻種子五包，是劉德
    兆以五萬元賣給我的，尚未栽種，劉德兆除於前揭時日交付
    給我上開種子外，另曾於九十年元月交付三小包大麻種子給
    我，並教我栽種方法，因我無適當場所種植，就透過朋友介
    紹認識丙○○，．．．因劉德兆惟恐丙○○栽種大麻後自行
    轉賣他人，因此劉德兆要我向丙○○收取十萬元，以防止丙
    ○○在大麻成熟後自行轉賣他人」、「，．．．劉德兆先後
    二次交付大麻種子給我，待成熟後劉德兆會以高價向我買回
    成品，才選定丙○○代我栽種」（參見九十年偵字第五六四
    九號卷第五－六頁）；而被告乙○○確有交付大麻種子一批
    予被告丙○○栽種，被告丙○○並交付保證金十萬元，其後
    成功培育六百餘株大麻植株之事實，亦據丙○○於警訊、偵
    查及原審調查時供認不諱，並有現場照片八幀存卷可憑（見
    九十年度偵字第六０六四號偵查卷第八頁至第十一頁），且
    在丙○○處扣得之植株，經檢驗結果為大麻，共計十六株，
    合計淨重七點一九公克，另風乾之大麻葉，合計淨重一百零
    四點二五公克，此亦有法務部調查局九十年四月十八日九十
    陸（一）字第九０一三六九０六號鑑定通知書可佐（見九十
    年度偵字第六０六四號偵查卷第二十二頁）；足見被告乙○
    ○確有交付丙○○大麻種子予以栽種之事實，已至為明確。
    又大麻經行政院衛生署公告為第二級毒品，是其在臺灣地區
    係管制並禁止流通之物品，又其為毒品之製造來源，大麻植
    株製造之毒品計有大麻、大麻脂、大麻浸膏、大麻酊、四氫
    大麻酚等情，有法務部調查局九十年六月一日（９０）陸（
    一）字第九００三二八三二號函可稽（見原審卷第一一四頁
    、第一一五頁）。而大麻之植株既係製造毒品之原料，其在
    臺灣地區種植出售供製造毒品會產生暴利，且大麻製造方法
    ，可直接摘取植株上之葉及嫩莖乾燥而得，大麻脂、大麻浸
    膏、大麻酊等毒品則均需經泡製、浸溶、過濾等步驟製成，
    而丙○○被查獲之大麻成葉及大麻葉，可供麻煙毒品之使用
    ，並無需經特別之處理程序，若需製造成特殊形狀、性質、
    組成或化學成分之大麻相關製品，則須經各項處理程序，至
    於大麻摘葉曬乾或烤乾之處理，乃目前大麻使用者較為普遍
    之處理程序，此亦有上開法務調查局九十一年四月九日調科
    壹字第０９１００１６８２３０號函及前開鑑定書附卷足憑
    （本院上訴卷第一八三－四頁）；是大麻之植株既係製造毒
    品之原料，其在臺灣地區種植出售供製造毒品自會產生暴利
    ，且大麻製造方法，既可直接摘取植株上之葉及嫩莖乾燥而
    成，無須任何工具即可製造，被告乙○○復坦稱交給丙○○
    種子之前，有要求丙○○拿十萬元作保證金，並約定將來收
    成後，以每公斤一萬元買回。（參九十年度偵字第五六四九
    號卷第十二頁反面、第十三頁正面、原審卷第三一四頁）；
    故由被告乙○○非以製造藥材為業，更無藥學之專業背景，
    竟仍將上開大麻種子交由丙○○栽種，可見其主觀上係出於
    將來供製作毒品之用，藉以謀取暴利，並非出於供醫學之目
    的至明。
  (三)同案被告乙○○於九十年三月二十日偵查時供稱：「（與丙
    ○○如何認識？）在朋友家碰見他，一起聊起來，他說欠人
    很多錢，原本務農，因地震蓋房子欠人錢，我才告訴他可以
    種大麻。」、「（你有無告訴丙○○是種『大麻』？）有，
    他說他沒種過。我告訴他說劉德兆跟我講要用的肥料。」等
    語（見九十年度偵字第五六四九號偵查卷第十三頁背面），
    其於九十年三月二十六日偵查時供稱：「（丙○○表示你告
    訴他是治肝病草葯，是否如此？）我沒有騙他，他知道是大
    麻。」等語（見同卷第二十四頁）。被告乙○○於九十年七
    月二十四日原審調查時亦供稱：「（交種子給丙○○時，有
    無告知是大麻種子？）我有跟他說這是大麻種子。」（見原
    審卷第二００頁），乙○○之上開偵審中陳述，前後一致，
    具有可信之情況，復為證明被告丙○○之犯罪事實所必要所
    為陳述，得為證據，且核與事証相符，並堪予採信。足見被
    告丙○○確實知悉其所種植者為大麻種子。
  (四)再者，被告丙○○於偵查時自承：其之前係種植水果，每公
    斤約二、三十元等語（見九十年度偵字第六０六四號偵查卷
    第十六頁），然而本件乙○○竟與被告丙○○約定將以每公
    斤一萬元之超高價格收購其種植之不知名草類植物，更要求
    必須種植在山區隱密處所，且不得私下轉售他人，此顯與常
    情迥異，被告丙○○既以務農為業，在毫不追究所謂珍貴藥
    草名稱，用途及功效如何，亦未向乙○○尋問此植物之行銷
    管道及途徑為何，即逕行繳納十萬元之保證金，並予大量種
    植，亦與常情不符，所辯不知所種植者為大麻云云，礙難採
    信。至乙○○雖於原審另供稱「……隔了幾天後劉德兆一個
        人到頭份交流道附近交三包種子給伊，當時他沒有跟伊
    說這  是大麻種子，只說這是很珍貴的藥草，可以治肝病。
    伊是在劉德兆被抓後才知道這是大麻種子。劉德兆交種子給
    伊後，當天伊就將種子帶到南投縣國姓鄉交給丙○○種植，
    因丙○○務農，伊認為他會種植這些種子。伊跟丙○○說這
    是很珍貴的藥草，要他種好……。」云云（原審卷第八十八
    頁），惟此之供述，顯核與上開事証不相符合，且顯悖於經
    驗法則而不合常情，為事後翻異迴護被告丙○○之詞，無足
    採信，本院依乙○○其前後陳述時外在環境及情況，自以其
    上開偵    審一致之陳述具有較可信之情況，認確屬可信。
    又「大麻」  為政府公告管制之毒品，不得販賣、運輸、製
    造、栽種及持有，此係眾所週知之事理，辯護人雖為被告丙
    ○○辯護請求    調閱調查站之錄音帶、錄影帶證明：以丙
    ○○之學歷，調查  站之筆錄應非其所能了解云云；但查被
    告丙○○在檢察官問其有無看過調查站筆錄？是否實在？供
    承：有（看過），均實在（參見九十年偵字第六０六四號卷
    ）；其於本院前審亦稱調查員有唸筆錄給他聽（本院上訴卷
    第二一四頁），其就調查站筆錄之意義自無不知之理。同案
    被告乙○○就其如何以汽車修理為業，不諳農務，而丙○○
    又如何因地震蓋房子欠債未清，伊乃邀丙○○種植大麻謀利
    ，復據其供述如前（參九十年度偵字第五六四九號卷第十三
    頁反面）；是本件被告丙○○對其所栽種之種子，自無不知
    係大麻之理。再者，被告丙○○固又辯稱所種植之大麻係供
    藥用，其辯護人亦請求將扣案大麻植株等鑑定是否可供藥用
    ？但查倘被告丙○○所種植之目的，係供治療肝病之用，則
    在坊間治療肝病偏方及草藥，琳瑯滿目之情況下，獲利空間
    相當有限，被告丙○○何須先行繳納又刻意種植在偏僻又隱
    密之山區，以掩人耳目？而乙○○既非藥商，又何能在該種
    子成長情形如何猶不可知之情況下，即與丙○○事先約定，
    待收成將以每公斤一萬元收購，由是可知其二人當時種植之
    目的，係著眼於將來供製造毒品用之鉅額暴利。此外，被告
    丙○○已成功培育六百餘株大麻植株，且在丙○○處亦經扣
    得大麻植株及風乾之大麻葉，亦見前述，其罪證已臻明確，
    被告丙○○空言否認，委無可取。其辯護人請求調閱調查站
    錄音帶、錄影帶及函查該大麻植株可否供藥用，亦無必要，
    附此敘明。
二、按大麻係毒品危害防制條例第二條第二項第二款所稱第二級
    毒品，核被告丙○○所為栽種大麻之行為，係犯毒品危害防
    制條例第十二條第二項意圖供製造毒品之用，而栽種大麻罪
    。又被告丙○○與同案被告乙○○、劉德兆、李祥龍間互有
    犯意聯絡及行為分擔，均為共同正犯（雖被告丙○○與同案
    被告劉德兆、李祥龍間係經由乙○○之間接聯絡，亦無礙於
    其為共同正犯之成立，最高法院九十一年台上字第一一七三
    號判決可資參照）。又被告丙○○持有大麻種子之低度行為
    應為其意圖供製造毒品之用，而栽種大麻之高度行為吸收，
    不另論罪，並予敘明。原審認上訴人丙○○罪證明確，予以
    論罪科刑，固非無見，惟查原審疏未就被告丙○○持有大麻
    種子之低度行為應為其上開栽種大麻之高度行為吸收，不另
    論罪，加以論述說明，尚有未洽。上訴人上訴意旨否認犯罪
    ，雖無可取，惟原判決既有可議，即無可維持，自應由本院
    加以撤銷改判。爰審酌被告丙○○之共同栽種行為，嚴重危
    害社會秩序及國民身體健康，且被告丙○○出資十萬元而求
    暴利之動機可議，惟其所種植之數量非鉅，亦非主謀，且尚
    未獲取利益，及本案所栽種之毒品於被告等尚未販出前，即
    已查獲，危害並未擴大等一切情狀，量處被告有期徒刑五年
    六月，並就扣案之乾燥大麻葉（淨重壹佰零肆點貳伍公克）
    、已乾燥大麻成株拾陸株（淨重柒點壹玖公克），均依毒品
    危害防制條例第十八條第一項前段規定宣告沒收銷燬之。
三、本件公訴意旨略以：被告乙○○於民國八十九年五、六月間
    在苗栗縣頭份鎮某汽車修理廠與劉德兆認識，劉德兆並曾邀
    其至苗栗縣南庄鄉養雞場作客，進而認識李祥龍，其後劉德
    兆因修車需款新台幣（下同）八萬元向乙○○借貸，雙方更
    加熟稔。八十九年十月間，劉德兆與李祥龍二人，因債務纏
    身，認在台灣地區種植大麻毒品，轉售供製造毒品之用，將
    有厚利可圖，遂計畫至中國大陸地區雲南省大理市下關傳統
    市場，購買「大麻」種子（實為罌粟種子）一包返台予以栽
    種，八十九年十月二十九日，劉德兆與李祥龍第一次自大陸
    地區私運誤為大麻種子而實為罌粟種子進入臺灣地區，除自
    行栽種外，為擴大種植面積，並分散地點以利躲避查緝，其
    二人並告知乙○○自大陸地區帶回大麻種子一包，如在臺灣
    種植成功將有暴利可圖，並邀集乙○○負責找尋具有農作經
    驗之人，共同栽種牟利，乙○○乃基於意圖供製造毒品而栽
    種大麻之犯意聯絡而同意尋找共同栽種之人：
（一）八十九年十一月中旬（即農曆同年十月中旬），乙○○之
      友人即臺東縣民彭春富至苗粟縣頭份鎮參加其叔叔之葬禮
      ，乙○○乃利用機會告知彭春富種植大麻有厚利可圖，彭
      春富即基於意圖供製造毒品用而栽種大麻之共同犯意聯絡
      ，於同日在苗栗縣頭份鎮某處，收受實為罌粟而誤為大麻
      之幼苗，彭春富攜回至臺東縣池上鄉其耕作之土地代為培
      育，然嗣後因有事前往臺北，經數日後返回臺東，上開罌
      粟種子均已腐敗而無法種植，彭春富以電話將此事告知乙
      ○○。同年十二月中旬（即農曆十一月中旬）某日，乙○
      ○復以托運方式，郵寄罌粟種子一批至臺東縣，並通知彭
      春富前往取貨，數日後乙○○又自行運載罌粟種子一批前
      往臺東縣池上鄉○○村○○路六十之二號彭春富住處，交
      予彭春富種植，經彭春富種植結果，因方法錯誤致大部分
      罌粟種子均陸續死亡，然仍有部分罌粟種植成功。
（二）其後劉德兆、李祥龍二人因知悉所種植之植物並非大麻，
      再計畫至大陸地區購買大麻種子返台栽種，然因欠缺資金
      ，乃找乙○○商議，乙○○因見種植大麻有厚利可圖，遂
      承前開供製造毒品之用而栽種大麻及私運管制物品大麻進
      口之概括犯意聯絡，出資十萬元作為劉德兆、李祥龍二人
      至大陸地區購買大麻種子之費用。九十年一月十四日劉德
      兆、李祥龍第二次自大陸地區成功私運大麻種子進入臺灣
      地區後，劉德兆於同年月十六日或十七日，將三小包一千
      餘顆大麻種子在中山高速公路頭份交流道附近交予乙○○
      ，為圖成功培育大麻，劉德兆並教導乙○○種植大麻之方
      法。乙○○經由朋友介紹而認識亦需款孔急而有農耕經驗
      之丙○○，告知其種植大麻有暴利可圖，並將劉德兆教導
      之大麻種植方法轉告予丙○○，同時並聲稱待種植成功後
      ，會以每公斤八千元至一萬元之價格收購，丙○○乃基於
      意圖製造毒品而栽種大麻之共同犯意聯絡，同意栽種大麻
      。然劉德兆、李祥龍、乙○○三人為避免丙○○於種植成
      功後，將大麻出售他人，乃決議向丙○○收取保證金十萬
      元，待其種植成功並交付大麻植株後，即發還保證金十萬
      元。丙○○於數日後，籌得現金十萬元，並在其南投縣國
      姓鄉○○村○○路三０七之十六號家中，將十萬元交予乙
      ○○，乙○○收取款項後，即將劉德兆交付之大麻種子約
      一千餘顆轉交給丙○○栽種。丙○○於收受大麻種子後，
      即將大麻種子栽種於其位於南投縣國姓鄉長福村金仔坑山
      區○○○段五九四號土地內，並成功培育六百餘株大麻。
      同年二月間，乙○○曾至丙○○上開種植大麻處察看大麻
      成長情形，且取走丙○○栽種成功之大麻植株一株，再將
      之交付劉德兆查看。同年三月六日，劉德兆、李祥龍經警
      查獲後，乙○○為湮滅事證，即以電話通知丙○○將所種
      植之大麻全部刨除銷毀。丙○○見部分大麻已種植成功，
      不忍全數銷毀，遂將部分已成長之大麻葉剪下留存，並風
      乾藏置於草叢中，再將全部大麻植株拔除，丟棄於附近山
      崖下。嗣於同年三月二十二日，經檢察官指揮法務部調查
      局臺中縣調查站、臺中縣警察局刑警隊機動組、海岸巡防
      署苗栗查緝隊、南投縣警察局埔里分局人員，在南投縣國
      姓鄉長福村金仔坑山區○○○段五九四號土地，起出丙○
      ○藏置之乾燥大麻葉（淨重一百零四點二五公克），並於
      山崖下起出其所丟棄之已乾燥大麻成株十六株（淨重七點
      一九公克）。
（三）乙○○於九十年三月四日或五日左右，在苗栗縣頭份鎮晟
      新醫院與劉德兆見面，劉德兆告知欲以五萬元價格出售五
      小包大麻種子予乙○○，乙○○回答：其現無資金，無能
      力購買等語，劉德兆乃稱該五小包種子先放置乙○○處，
      日後再取回，乙○○則將該五小包大麻種子藏放在苗栗縣
      頭份鎮上興里十四鄰十五號其姐姐張秋英工作果園旁之鴨
      舍內。同年三月二十一日上午七時十分許，經檢察官指揮
      法務部調查局臺中縣調查站、臺中縣警察局刑警隊機動組
      、海岸巡防署苗栗查緝隊人員，在苗栗縣頭份鎮○○街三
      二四號查獲乙○○，並在乙○○藏放於苗栗縣頭份鎮上興
      里十四鄰十五號果園工寮內起出五小包大麻種子（淨重五
      十五點三七公克），乙○○經查獲後，於檢察官偵查時主
      動供述曾將罌粟種子交予彭春富之事實，經檢察官指揮法
      務部調查局臺中縣調查站人員，於九十年四月四日上午七
      時，在彭春富位於臺東縣池上鄉○○段一二五號土地處，
      扣得存活之罌粟植株三十四顆（合計淨重四百二十點二四
      公克），因認被告乙○○涉有犯懲治走私條例第二條第一
      項私運管制物品進口罪及毒品危害防制條例第十二條第二
      項意圖供製造毒品之用，而栽種大麻之罪嫌。
四、按被告死亡者，應諭知不受理判決，並得不經言詞辯論為之
    ，刑事訴訟法第三百零三條第五款、第三百零七條定有明文
    ；而第二審之審判，除有特別規定外，準用第一審審判之規
    定，同法第三百六十四條並有規定；經查被告乙○○已於九
    十四年十一月十二日死亡，此有死亡證明書影本乙份可稽，
    揆諸上開說明，自應諭知不受理之判決，原審就被告乙○○
    上開犯罪部分未及審酌而論罪處刑，自有未洽，亦應將乙○
    ○部分撤銷，應由本院諭知公訴不受理並不經言詞辯論為之
    。
據上論結，應依刑事訴訟法第三百六十九條第一項前段、第三百
六十四條、第二百九十九條第一項前段、第三百零三條第五款、
第三百零七條、毒品危害防制條例第十二條第二項、第十八條第
一項前段，刑法第十一條前段、第二十八條，判決如主文。
本案經檢察官丁○○到庭執行職務。
中    華    民    國    95    年    4    月    11     日
            刑事第二庭  審判長法  官  李  璋  鵬
                              法  官  胡  森  田
                              法  官  蕭  錦  鍾
上列正本證明與原本無異。
如不服本判決應於收受送達後十日內向本院提出上訴書狀，其未
敘述上訴之理由者並得於提起上訴後十日內向本院補提理由書（
均須按他造當事人之人數附繕本）。
                              書記官  廖  次  芬
中    華    民    國    95    年    4    月    12     日
附錄本判決論罪科刑法條全文
毒品危害防制條例第十二條第二項：
意圖供製造毒品之用，而栽種大麻者，處五年以上有期徒刑，得
併科新台幣五百萬元以下罰金。
                                                      Ａ


司法院資訊處製作；財團法人民間司法改革基金會備份。
